臺灣高雄地方法院刑事判決　　　　　　　　　　　　九十三年度易字第一一四二號
　　公　訴　人　臺灣高雄地方法院檢察署檢察官
　　被　　　告　乙○○
右列被告因違反毒品危害防制條例案件，經檢察官提起公訴（九十三年度毒偵字第二
八九二號），於本院準備程序進行中，被告就被訴事實為有罪之陳述，經告知簡式審
判程序之旨，並聽取當事人之意見後，認宜以獨任進行簡式審判程序，而裁定進行簡
式審判程序審理，判決如左：
    主  文
乙○○連續施用第二級毒品，處有期徒刑肆月，如易科罰金，以佰元折算壹日。扣
案安非他命壹包（驗前毛重零點公克、驗後毛重零點貳公克）沒收銷毀之。
    事  實
一、乙○○前於民國九十二年間因施用毒品案件，經本院以九十二年度毒聲字第五０
    號裁定送觀察、勒戒，認有繼續施用毒品之傾向，再以九十二年度毒聲字第一六
    二七號裁定令入戒治處所施以強制戒治，嗣停止戒治，所餘期間交付保護管束，
    並因保護管束期滿經臺灣高雄地方法院檢察署檢察官於九十三年四月一日以九十
    三年戒毒偵字第二一四號為不起訴處分確定在案。詎仍不知悔改，明知甲基安非
    他命業經公告列為毒品危害防制條例第二條第二項第二款第二級毒品，不得非法
    持有、施用，五年內復基於施用第二級毒品安非他命之概括犯意，自九十三年四
    月二日起，至同年五月三十一日凌晨三時許止，分別在高雄市某加油站廁所內及
    同市前鎮區瑞豐公園廁所內，以將安非他命晶體置於吸食器內，下用火燒烤吸食
    其霧化氣體之方式，施用安非他命多次。嗣於同年六月一日下午八時許，在高雄
    市○○區○○路與高速公路口，因騎乘機車後座搭載黃世賢，二人均未戴安全帽
    ，遭警攔檢盤查，乙○○一時緊張從口袋提出身份證時掉落安非他命一包，始悉
    上情，並扣得第二級毒品安非他命一包（驗前毛重零點三公克、驗後毛重零點二
    公克）。
二、案經高雄市政府警察局刑事警察大隊報請台灣高雄地方法院檢察署檢察官偵查起
    訴。
    理  由
一、本件被告所犯為死刑、無期徒刑、最輕本刑為三年以上有期徒刑以外之罪，其於
    準備程序進行中，就被訴事實為有罪之陳述，經告知簡式審判程序之旨，並聽取
    當事人之意見後，本院認宜以獨任進行簡式審判程序，而裁定進行簡式審判程序
    審理，合先敘明。
二、右揭事實，業據被告乙○○於本院審理中自白不諱，且其為警查獲時所採取之尿
    液，經送請高雄市立凱旋醫院檢驗結果，呈甲基安非他命陽性反應，有該醫院九
    十三年六月十四日高市凱醫檢字第０一九四０號、姓名代碼對照表各一紙附卷可
    稽，又扣案之結晶體一包（驗前毛重零點三公克、驗後毛重零點二公克）經送高
    雄醫學大學附設中和紀念醫院鑑驗結果，呈甲基安非他命陽性反應，有該醫院九
    十三年六月二十九日編號九三０六之三三一號檢驗報告附卷可憑（見偵查卷第二
    十三頁），足認該結晶體一包係第二級毒品安非他命無訛。參諸甲基安非他命經
    口服投與後，約百分之七十於二十四小時內可自尿液中排出，而其尿液內含甲基
    安非他命成分之檢出，與投與甲基安非它命的量、個人體質、檢驗儀器之精密度
    有關，通常採尿化驗是否呈陽性反應，應以投與後二十四小時內所採者為宜，此
    亦有行政院衛生署藥物食品檢驗局（80）藥檢醫字第四五二九號函可查，是依前
    開說明，佐以被告之尿液檢驗報告，足徵被告前開曾施用第二級毒品安非他命之
    自白核與事實相符，堪可採信。另被告前於九十二年間因施用毒品案件，經本院
    以九十二年度毒聲字第五０號裁定送觀察、勒戒，認有繼續施用毒品之傾向，再
    以九十二年度毒聲字第一六二七號裁定令入戒治處所施以強制戒治，嗣停止戒治
    ，所餘期間交付保護管束，並因保護管束期滿經臺灣高雄地方法院檢察署檢察官
    於九十三年四月一日以九十三年戒毒偵字第二一四號為不起訴處分確定在案等情
    ，有台灣高等法院被告全國前案紀錄表及台灣地方法院檢察署刑案資料查註紀錄
    表各一紙附卷可按，其於前開強制戒治執行完畢釋放後，五年內再犯本件施用毒
    品罪，事證明確，應予依法論科。
三、核被告所為，係犯毒品危害防制條例第十條第二項之施用第二級毒品罪。又其施
    用第二級毒品前後持有該毒品之低度行為，應被其施用之高度行為所吸收，不另
    論罪。被告先後多次施用毒品犯行，時間緊接，方法相同，觸犯構成要件相同之
    罪名，顯係基於概括犯意為之，為連續犯，依刑法第五十六條之規定，以一罪論
    。爰審酌被告前有施用毒品之不良素行，歷經觀察、勒戒程序後，仍未能徹底戒
    絕毒品，且屢經查獲，隨即再犯，顯見意志不堅，且有失政府制定毒品危害防制
    條例之立法美意，本不宜寬貸，惟念其施用毒品乃自戕一己之身體健康，尚未害
    及他人，且犯後終知能坦承犯行，深具悔意等一切情狀，量處如主文所示之刑，
    並諭知易科罰金之折算標準。又扣案之結晶體一包（驗前毛重零點三公克、驗後
    毛重零點二公克）經送高雄醫學大學附設中和紀念醫院鑑驗結果，呈甲基安非他
    命陽性反應，有該醫院九十三年六月二十九日編號九三０六之三三一號檢驗報告
    附卷可憑（見偵查卷第二十三頁），足認該結晶體一包係第二級毒品安非他命無
    訛，已如前述，爰依毒品危害防制條例第十八條第一項前段規定，併予宣告沒收
    銷毀之。
據上論斷，應依刑事訴訟法第二百七十三條之一第一項、第二百九十九條第一項前段
，毒品危害防制條例第十條第二項、第十八條第一項前段，刑法第十一條、第五十六
條、第四十一條第一項，罰金罰鍰提高標準條例第二條，判決如主文。
本案經檢察官甲○○到庭執行職務。
中      華      民      國      九十三      年      九      月  二十三  日
                                  臺灣高雄地方法院刑事庭
                                      法  官  胡  宜  如
右正本證明與原本無異。
如不服本判決，應於判決送達後十日內，向本院提出上訴狀。
                書記官  蘇  溪  林
中      華      民      國      九十三      年      九      月  二十三  日
附錄法條：
毒品危害防制條例第十條
施用第一級毒品者，處六月以上五年以下有期徒刑。
施用第二級毒品者，處三年以下有期徒刑。
